【裁判字號】    98,交聲,3478
【裁判日期】    990209
【裁判案由】    違反道路交通管理處罰條例聲明異議
【裁判全文】
臺灣桃園地方法院交通事件裁定        98年度交聲字第3478號
原處分機關  交通部公路總局新竹區監理所桃園監理站
異  議  人  甲○○
上列異議人因違反道路交通管理處罰條例案件，對於交通部公路
總局新竹區監理所中壢監理站於民國98年10月30日所為之處分（
原處分案號：竹監營字第裁53-DB0000000號），聲明異議，本院
裁定如下：
    主    文
異議駁回。
    理    由
一、原處分意旨略以：異議人即受處分人甲○○所有之車牌號碼
    6U-9373 號自用小客車，於民國98年9 月7 日上午7 時57分
    許，行經桃園縣楊梅鎮○○路與永美路口處，因有「駕車行
    經有燈光號誌管制之交叉路口闖紅燈」之違規駕駛行為，為
    桃園縣政府警察局楊梅分局草湳派出所員警逕行舉發。嗣異
    議人於舉發通知書所載應到案日期前提出申訴，經調查後，
    認異議人確有前述違規行為，乃依道路交通管理處罰條例第
    53條第1 項，裁處罰鍰新臺幣（下同）2,700 元，並依同條
    例第63條第1 項，記違規點數3 點等語。
二、異議意旨略以：伊有上揭闖越紅燈之違規行為，但經伊申訴
    後，警察及原處分機關均未提出任何照片，嚴重浪費司法資
    源，程序違法。為此，請求撤銷原處分等語。
三、按汽車駕駛人，行經有燈光號誌管制之交岔路口闖紅燈者，
    處1,800 元以上5,400 元以下罰鍰，併記違規點數3 點，道
    路交通管理處罰條例第53條第1 項、第63條第1 項第3 款分
    別定有明文。
四、經查：
  (一)異議人甲○○於上開時、地駕駛前揭車輛，行經前開有燈光
    號誌管制之交岔路口違規闖紅燈之事實，此經異議人坦白承
    認，並有桃園縣政府警察局98年12月8 日楊警交分字第0988
    034455號函及所附錄影光碟翻攝照片3 張、路況圖、桃園縣
    政府98年12月21日府交工字第0980546115號函所示之本件違
    規地點時段號誌變換情形在卷（見本院卷第17頁至第20頁）
    可查，另經本院勘驗違規錄影光碟（見本院卷第27頁反面）
    無誤，卷內證據並無異議人於聲明異議狀所稱「依交通員警
    手勢通過、無預警閃示隨即變換」之情形，是異議人確實有
    上揭違規闖越紅燈之事實，至為明確。
  (二)異議人雖以前詞置辯，然遵守交通法規乃用路人之義務，交
    通主管機關針對交通違規行為，以科學儀器取得證明之證據
    資料逕行舉發違規，乃道路交通管理處罰條例第7 條之2 明
    文規定，核其立法目的，一方面乃因以科學儀器採證方式舉
    發交通違規行為，符合科學證明之原則，另一方面，亦可促
    使用路人隨時恪遵法規，防止僥倖，進而確保行車安全，異
    議人為上揭汽車之所有人，該汽車於上開時間、地點闖紅燈
    ，因當場不能攔截製單舉發，警員乃依前揭規定憑錄影設備
    攝得違規情形，再以異議人為被通知人而逕行舉發，查無任
    何違法之處，縱警員於舉發後未將違規照片寄給異議人，然
    道路交通管理處罰條例並未規定逕行舉發後應將違規照片寄
    發受舉發人，逕行舉發後有無寄發違規照片並不影響逕行舉
    發程序之合法性，是異議人空言辯稱程序違法、浪費司法資
    源等語，尚無可採。從而，本件異議為無理由，應予駁回。
五、綜上，本件異議人甲○○確有於前揭時、地駕駛上開汽車，
    行經設有燈光號誌管制之交岔路口闖越紅燈之事實，原處分
    機關依道路交通管理處罰條例第53條第1 項、第63條第1 項
    第3 款及違反道路交通管理事件統一裁罰基準表規定，裁罰
    異議人2,700 元罰鍰並記違規點數3 點，核無違誤，異議人
    之異議為無理由，自應將其異議駁回。
據上論斷，應依道路交通管理處罰條例第87條第2 項、道路交通
案件處理辦法第19條，裁定如主文。
中    華    民    國    99    年    2     月    9     日
                  交通法庭法  官    陳德池
以上正本證明與原本無異。
如不服本裁定，應於裁定送達後5 日內向本院提出抗告狀。
                          書記官    謝雅茹
中    華    民    國    99    年    2     月    9     日

司法院資訊處製作；財團法人民間司法改革基金會備份。
